【裁判字號】    99,審訴,509
【裁判日期】    990819
【裁判案由】    違反毒品危害防制條例
【裁判全文】
臺灣新竹地方法院刑事宣示判決筆錄     99年度審訴字第509號
公  訴  人  臺灣新竹地方法院檢察署檢察官
被      告  乙○○
指定辯護人  本院公設辯護人甲○○
上列被告因違反毒品危害防制條例案件，經檢察官提起公訴（99
年度撤緩毒偵字第12號、99年度毒偵字第976 號），檢察官聲請
改依協商程序而為判決，本院於中華民國99年8 月19日下午4 時
在本院刑事第8 法庭宣示判決，出席職員如下：
                        法  官  魏瑞紅
                        書記官  李佩玲
                        通  譯  陳純蓁
法官起立朗讀判決主文、犯罪事實要旨、處罰條文、附記事項及
告以上訴限制、期間並提出上訴狀之法院，且諭知記載其內容：
一、主  文
乙○○施用第二級毒品，累犯，處有期徒刑肆月；又施用第一級
毒品，累犯，處有期徒刑捌月；又施用第二級毒品，累犯，處有
期徒刑肆月，扣案之吸食器壹組，沒收之；又施用第一級毒品，
累犯，處有期徒刑捌月，扣案之注射針筒壹支，沒收之；又施用
第二級毒品，累犯，處有期徒刑肆月。應執行有期徒刑壹年拾月
。扣案之吸食器壹組、注射針筒壹支，均沒收之。
二、犯罪事實要旨：
（一）乙○○前曾(1)於民國94年間，因贓物案件，經本院以95年
      度易字第406 號判決判處有期徒刑3 月確定；(2)又於同年
      間，因4 犯施用毒品案件，經本院以95年度訴字第132 號
      判決，分別判處有期徒刑10月、8 月，並經定應執行刑為
      有期徒刑1 年5 月，復提起上訴，經臺灣高等法院（下稱
      高等法院）以95年度上訴字第2701號判決，駁回其上訴確
      定。復因減刑條例實施，上開(1)(2)案件，經本院以96年度
      聲減字第686 號裁定，分別減為有期徒刑1 月又15日 、5
      月、4 月，並經定應執行刑為有期徒刑9 月又15日確定；
      (3)又於同年間，因5 犯施用毒品案件，經本院以95年度訴
      字第864 號判決，分別判處有期徒刑7 月、7 月、7 月、
      7 月、3 月、3 月、3 月， 並經定應執行刑為有期徒刑2
      年，復提起上訴，經高等法院以96年度上訴字第1046號判
      決，駁回其上訴，嗣提起上訴，經最高法院以96年度台上
      字第3871號判決駁回其上訴確定。復因減刑條例實施，經
      高等法院以96年度聲減字第3208號裁定，分別減為有期徒
      刑3 月又15日、3 月又15日、3 月又15日、3 月又15日、
      1 月又15日、1 月又15日、1 月又15日，並經定應執行刑
      為有期徒刑1 年2 月確定。上開(1)(2)(3)案件經接續執行，
      於95年12月3 日入監執行，而於97年7 月25日縮短刑期假
      釋付保護管束出監，並於97年11月1 日保護管束期滿假釋
      未經撤銷執行完畢。
（二）乙○○前於88年間，因初犯施用第二級毒品案件，經本院
      以88年度毒聲字第2720號裁定送觀察、勒戒後，因認有繼
      續施用毒品之傾向，再經本院以89年度毒聲字第1011號裁
      定令入戒治處所施以強制戒治1 年，於89年5 月1 日入所
      執行，嗣其強制戒治執行滿3 月後，經戒治處所認無繼續
      戒治之必要，復經本院以89年度毒聲字第2460號裁定停止
      戒治，所餘戒治期間付保護管束，旋其停止戒治所餘戒治
      期間於90年4 月3 日屆滿，因期滿未經撤銷，視為強制戒
      治期滿執行完畢，並經臺灣新竹地方法院檢察署檢察官以
      90年度戒毒偵字第76號為不起訴處分確定；又於91年間，
      因2 犯施用第二級毒品案件， 經本院以91 年度毒聲字第
      461 號裁定令入戒治處所施以強制戒治1 年，於91年4 月
      23日入所執行，嗣於92年4 月23 日 強制戒治期滿執行完
      畢，刑責部分，則經本院以91年度竹簡字第407 號判決判
      處有期徒刑5 月確定。
（三）詎其仍不知戒斷毒癮，復基於施用第一級毒品海洛因之犯
      意，分別於98年8 月22日晚上某時、99年5 月19日晚上10
      時許，在新竹縣竹北市○○街31巷9 號住處，以將第一級
      毒品海洛因加水稀釋置入注射針筒施打靜脈之方式，施用
      第一級毒品海洛因各1 次。另基於施用第二級毒品甲基安
      非他命之犯意，分別於98年7 月25日、8 月22日晚上11時
      許，在新竹縣竹北市○○街31巷9 號住處、99年5 月20日
      上午9 時30分許在警局採尿時起往前回溯96小時內之某時
      ，在不詳地點，以將第二級毒品甲基安非他命置於玻璃球
      內燒烤後吸食煙霧之方式，施用第二級毒品甲基安非他命
      各1 次。嗣於98年7 月22日因乙○○為毒品調驗人口，經
      通知採集尿液送驗，結果呈安非他命、甲基安非他命陽性
      反應；於98年8 月23日凌晨1 時30分，為警在新竹縣竹北
      市○○○路、博愛街口查獲，並扣得玻璃球吸食器1 只；
      於99年5 月20日凌晨1 時40分，為警在新竹縣竹北市○○
      ○路193 號前查獲，並扣得注射針筒1 支。
三、處罰條文：
    毒品危害防制條例第10條第1 項、第2 項，刑法第11條、第
    47條第1 項、第51條第5 款、第38條第1 項第2 款。
四、協商判決除有刑事訴訟法第455條之4第1項第1款於本訊問程
    序終結前，被告撤銷協商合意或檢察官撤回協商聲請者；第
    2款被告協商之意思非出於自由意志者；第4款被告所犯之罪
    非第455條之2第1項所定得以協商判決者；第6款被告有其他
    較重之裁判上一罪之犯罪事實者；第7 款法院認應諭知免刑
    或免訴、不受理者情形之一，及違反同條第2 項「法院應於
    協商合意範圍內為判決；法院為協商判決所科之刑，以宣告
    緩刑或2 年以下有期徒刑、拘役或罰金為限」之規定者外，
    檢察官與被告、辯護人均不得上訴。
五、如有前項得上訴之情形，得自收受宣示判決筆錄送達之日起
    10 日 內，向本院提出上訴書狀，上訴於第二審法院。
中    華    民    國    99    年    8     月    19    日
                        刑事第九庭  書記官  李佩玲
                                    法  官  魏瑞紅
以上正本證明與原本無異。
                                    書記官  李佩玲
中    華    民    國    99    年    8     月    20    日
附錄論罪科刑法條：
毒品危害防制條例第10條
施用第一級毒品者，處 6 月以上 5 年以下有期徒刑。
施用第二級毒品者，處 3 年以下有期徒刑。

司法院資訊處製作；財團法人民間司法改革基金會備份。
